【裁判字號】    98,易,722
【裁判日期】    980831
【裁判案由】    違反入出國及移民法
【裁判全文】
臺灣桃園地方法院刑事判決               98年度易字第722號
公  訴  人  臺灣桃園地方法院檢察署檢察官
被      告  甲○○
上列被告因違反入出國及移民法案件，經檢察官提起公訴（97年
度偵字第1342號），本院判決如下：
    主  文
甲○○共同在機場以交付證件，利用航空器運送非運送契約應載
之人至他國，處有期徒刑陸月，如易科罰金，以新臺幣壹仟元折
算壹日。
    事  實
一、甲○○與某真實姓名年籍不詳綽號「小林」之成年男子，基
    於在機場以交付登機證而利用航空器運送非運送契約應載之
    人至他國之犯意聯絡，於民國96年4月間，由「小林」為甲
    ○○購買中華航空公司前往加拿大之機票，由甲○○於96
    年4月27日上午10時30分許，在桃園國際機場第二航廈中華
    航空公司櫃臺，劃位取得CI032班機之登機證後，通過證照
    查驗櫃臺攜入機場管制區，於同日上午11時40分許，在中華
    航空公司CI032班機之登機門附近，將上揭登機證交付予「
    小林」，「小林」同時交付甲○○另某不詳航班登機證1張
    ，供甲○○持以搭機抵達澳門掩人耳目，再由「小林」將甲
    ○○原領取之CI032班機登機證交付某真實姓名年籍不詳之
    大陸地區人士，由該大陸地區人士搭乘上揭CI032班機偷渡
    前往加拿大。嗣因加拿大境管人員察覺有異，經通知中華航
    空公司加拿大分公司轉知內政部警政署航空警察局，因而循
    線查獲上情。
二、案經內政部警政署航空警察局移送臺灣桃園地方法院檢察署
    檢察官偵查起訴。
    理  由
壹、證據能力之判斷：
一、檢察官及被告等對於本院認定犯罪事實所引用之證據方法，
    均未爭執證據能力，並同意作為證據，本院審酌其作成時之
    情況，認為並無不適當之情事，均得作為證據。
貳、認定事實所憑之證據及理由：
一、訊據被告甲○○對於於上述時間在桃園國際機場第二航廈中
    華航空公司櫃臺，劃位取得CI032 班機之登機證後，通過證
    照查驗櫃臺攜入機場管制區，將上揭登機證交付予「小林」
    ，「小林」同時交付甲○○另某不詳航班登機證1 張，供甲
    ○○持以搭機抵達澳門等事實固不爭執，惟矢口否認有何在
    機場以交付證件，利用航空器運送非運送契約應載之人偷渡
    至他國之故意犯行，辯稱：「小林」跟我聯絡，「小林」說
    有人要我去加拿大開吊車，是「小林」騙我的，「小林」的
    真實姓名我不知道，我進了登機門之後，「小林」叫我把證
    件及登機證交給「小林」看，「小林」看了之後就還給我，
    我不知道他還給我的是不是原來的證件，我也沒有檢查，他
    在飛機上也沒有跟我坐在一起，到了澳門我說這裡不是加拿
    大，你為什麼把我帶來這裡，他說來這裡等人。我下飛機的
    時候我就看到「小林」，那時候我就問「小林」為何要帶我
    到澳門，我在澳門住了一夜，「小林」說找不到那人，給我
    二千元及機票讓我回臺灣云云。惟查：
  (一)被告甲○○確於96年4 月27日上午10時30分許，在桃園國際
    機場第二航廈中華航空公司櫃臺，劃位取得CI032 班機之登
    機證後，通過證照查驗櫃臺攜入機場管制區，於同日上午11
    時40分許，在中華航空公司CI032 班機之登機門附近，將上
    揭登機證交付予「小林」，「小林」同時交付甲○○另某不
    詳航班登機證1 張，供甲○○持以搭機抵達澳門之事實，業
    據被告甲○○坦承不諱，且查「小林」將甲○○原領取之
    CI032 班機登機證交付某真實姓名年籍不詳之大陸地區人士
    ，由該大陸地區人士搭乘上揭CI032 班機偷渡前往加拿大。
    嗣因加拿大境管人員察覺有異，經通知中華航空公司加拿大
    分公司轉知內政部警政署航空警察局查獲上情，業據被告自
    承不諱，顯見被告確係在機場將登機證交付予「小林」，致
    他人得以利用航空器運送非運送契約應載之人偷渡至他國，
    此部分事實自堪認定。此外，復有登機證（偵卷P12） 、監
    視錄影帶畫面翻拍照片（偵卷P13-15）、加拿大駐台貿易辦
    事處電子郵件（偵卷P22） 、中華航空公司電子郵件（偵卷
    P33-35）、CI0032班機旅客名單（偵卷P24-31）、被告旅客
    入出境紀錄查詢結果（偵卷P32） 等附卷可稽。
  (二)查登機證乃搭乘班機之重要憑證，吾人自應謹慎保管，或委
    由與之熟捻足以信賴之人代管，然被告竟隨意將其登機證交
    付予真實姓名年籍不詳之「小林」成年男子，此舉實令吾人
    殊難想像，與經驗法則難謂無齟齬之處；另被告辯稱「小林
    」說有人要我去加拿大開吊車，是「小林」騙我的云云，惟
    被告自承不會說英語，對於帶領其前往加拿大工作之「小林
    」，竟不知其真實姓名、年籍資料、聯絡方式、電話等均一
    無所悉，直令人匪夷所思。且倘其欲赴加拿大工作為真，惟
    為何未確定該工作之公司名稱、公司所在、聯絡方式，薪資
    報酬等等？再被告一再聲稱要遠赴加拿大工作，惟竟僅帶簡
    單行李，一如出國旅遊，僅帶有一隨身行李箱，未有託帶之
    其他行李，對於一個要出遠門工作，又人生地不熟、語言又
    不通之人而言，焉有如此之草率之理？被告空言所辯實與經
    驗法則相違，不足採信。
  (三)另被告雖辯稱其登機不知係前往澳門，到了澳門伊說這裡不
    是加拿大，問「小林」你為什麼把我帶來這裡，「小林」說
    來這裡等人。伊下飛機的時候伊就看到「小林」云云。惟查
    被告坦承出國多次，其對於出國登機之流程應有所認識，對
    於於登機前航空公司均會廣播搭乘之航空公司名稱、前往國
    境、登機門等等，且進入登機門前航空公司服務小姐亦會告
    知以班機前往之國境、地點、登機後機長亦會多次廣播前往
    之國境、地點，乃被告竟辯稱其聽不懂，廣告看板也沒有在
    看云云，更係與常人經驗有違，所辯不足採信。
  (四)查刑法第13條第1 項及第2 項所規範之犯意，學理上稱前者
    為希望主義或直接故意，後者稱不確定故意或間接故意，二
    者之區隔為前者乃行為者明知並有意使其發生，故對於行為
    之客體及結果之發生，皆有確定之認識，並促使其發生；後
    者為行為者對於行為之客體或結果之發生，並無確定之認識
    ，但若其發生，亦與其本意相符。（參照最高法院94年度台
    上字第5458號判決意旨）查被告明知將登機證交付他人使用
    ，極易被利用為犯罪工具，竟仍將之交付不明人士，顯對該
    登機證可能作為不法使用有所預見，並任其發生，參酌上述
    意旨，被告具有「在機場以交付證件，利用航空器運送非運
    送契約應載之人至他國」之不確定故意甚明。
  (五)綜上所述，本件事證明確，被告所辯不足採信，被告犯行明
    確，自應依法論科。
參、論罪科刑之依據：
  (一)按被告行為後，於96年12月26日以總統華總一義字第096001
    74091 號令修正公布之全部入出國及移民法，業經行政院於
    97年7 月22日臺治字第0970029826號令定自97年8 月1 日施
    行。關於修正前入出國及移民法第53條之罪，已移至於新法
    第73條，並增加非法移民之目的地為「我國」之規定，且其
    法定刑部分，已由修正前「處三年以下有期徒刑、拘役或科
    或併科新臺幣一百萬元以下罰金。」，修正為「處五年以下
    有期徒刑，得併科新臺幣二百萬元以下罰金。」，此項變更
    自屬刑法第2 條之法律變更，經比較修正前後入出國及移民
    法之規定，修正前入出國及移民法第53條第1 項之規定對被
    告較為有利，自應適用修正前入出國及移民法第53 條 第1
    項。
  (二)核被告所為，係犯修正前入出國及移民法第53條第1 項在機
    場以交付證件，利用航空器運送非運送契約應載之人至他國
    罪。被告與真實姓名年籍不詳綽號「小林」之人間，就上揭
    犯行，有犯意聯絡及行為分擔，應論以共同正犯。爰審酌被
    告以交付登機證之方式，運送非運送契約應載之人前往加拿
    大，助長偷渡歪風，紊亂國際間管制入出境秩序，所為非是
    ，並考量被告犯後不知悔悟，矢口否認犯行之犯後態度等一
    切情狀，量處如主文所示之刑，並諭知易科罰金之折算標準
    ，以資懲儆。
肆、據上論斷，應依刑事訴訟法第299 條第1 項前段，修正前入
    出國及移民法第53條第1 項，刑法第2 條第1 項前段、第11
    條前段、第28條、第41條第1 項前段，判決如主文。
本案經檢察官黃怡菁到庭執行職務。
中    華    民    國    98    年    8    月    31    日
                  刑事第十庭    法  官  陳添喜
以上正本證明與原本無異。
如不服本判決應於收受判決後10日內向本院提出上訴書狀，並應
敘述具體理由。其未敘述上訴理由者，應於上訴期間屆滿後20日
內向本院補提理由書 (均須按他造當事人之人數附繕本)「 切勿
逕送上級法院」。
                                書記官  劉玉梅
中    華    民    國    98    年    8     月    31    日
附錄本件論罪科刑依據法條：
修正前入出國及移民法第53條第1項
在機場、港口以交換、交付證件或其他非法方法，利用航空器、
船舶或其他運輸工具運送非運送契約應載之人至他國者，處三年
以下有期徒刑、拘役或科或併科新臺幣一百萬元以下罰金。


司法院資訊處製作；財團法人民間司法改革基金會備份。
